【裁判字號】    95,訴,3596
【裁判日期】    951225
【裁判案由】    毒品危害防制條例等
【裁判全文】
臺灣臺中地方法院刑事判決              95年度訴字第3596號
公  訴  人  臺灣臺中地方法院檢察署檢察官
被      告  甲○○
                      弄十九號.
                    （現於臺灣臺中監獄臺中分監執行中）
上列被告因毒品危害防制條例案件，經檢察官提起公訴（95年度
毒偵字第3884號、95年度偵字第19005號、第20683號），被告於
本院行準備程序時就被訴事實為有罪之陳述，經受命法官聽取當
事人意見後，由本院合議庭裁定以簡式審判程序審理，判決如下
：
    主    文
甲○○連續施用第一級毒品，累犯，處有期徒刑壹年貳月。扣案
之第一級毒品海洛因（淨重零點貳參公克，空包裝重零點貳零公
克）壹包沒收銷燬之。
    犯罪事實
一、甲○○前曾於民國八十九年間，因違反毒品危害防制條例案
    件，經送觀察、勒戒後，認有繼續施用毒品之傾向，續聲請
    強制戒治獲准，於九十年四月二十日因戒治成效良好停止戒
    治，並交付保護管束，保護管束期間於九十年九月十六日期
    滿未經撤銷視為強制戒治執行完畢；又於九十一年間因違反
    毒品危害防制條例、偽造文書等案件，經法院判處有期徒刑
    一年、六月，定應執行刑有期徒刑一年五月確定，於九十四
    年六月三十日縮短刑期執行完畢。詎仍不知悔改，於前開停
    止戒治交付保護管束期滿視同強制戒治執行完畢釋放後五年
    內，又基於施用第一級毒品海洛因之概括犯意，自九十五年
    四月初某日起至同年月二十四日止，先後在臺中市○○區○
    ○路一段一九二巷四三弄十九號住處，以將毒品海洛因摻水
    入注射針筒內之肌肉注射方式，施用毒品海洛因多次，平均
    每日約施用二次。嗣於九十五年四月二十七日十二時五十分
    許，經警在臺中縣太平市○○路二五五號前查獲，並扣得毒
    品海洛因一包（淨重零點二三公克，空包裝重零點二零公克
    ），經採其尿液送驗結果，呈現嗎啡陽性反應，而悉上情。
二、案經臺中縣警察局霧峰分局報請臺灣臺中地方法院檢察署檢
    察官偵查起訴。
    理    由
一、訊據被告甲○○坦承上開犯罪事實不諱；經採其尿液送驗結
    果，呈現嗎啡陽性反應，有中山醫學大學附設醫院檢驗科藥
    物檢測中心出具之尿液檢驗報告書、臺中縣警察局霧峰分局
    毒品尿液真實姓名對照表、刑案現場測繪圖、內政部警政署
    刑事警察局鑑驗書（被告於遭查獲時係冒其兄長「張青森」
    名義應訊，經採集指紋鑑定結果，始悉被告冒名應訊，其犯
    偽造署押部分業經檢察官移送臺灣臺東地方法院併案審理，
    被告於本案遭重複起訴之偽造署押部分業經本院另為不受理
    判決）等件在卷及扣案之疑似毒品海洛因之白色粉末一包扣
    案可資佐證；而將扣案之白色粉末一包送鑑定結果，淨重零
    點二三公克（空包裝重零點二零公克）等情，亦有法務部調
    查局鑑定通知書一份存卷可查，足見被告自白確與事實相符
    。又被告前曾於八十九年間，因違反毒品危害防制條例案件
    ，經送觀察、勒戒後，認有繼續施用毒品之傾向，續聲請強
    制戒治獲准，於九十年四月二十日因戒治成效良好停止戒治
    ，並交付保護管束，保護管束期間於九十年九月十六日期滿
    未經撤銷視為強制戒治執行完畢等情，有臺灣高等法院被告
    前案紀錄表乙份在卷可徵。其於前開停止戒治交付保護管束
    期滿視同強制戒治執行完畢釋放後五年內，復犯本案施用毒
    品之罪，依毒品危害防制條例第二十三條規定，應予論罪科
    刑。
二、核被告所為，係犯毒品危害防制條例第十條第一項之施用第
    一級毒品罪。被告為施用毒品而持有毒品之行為，其持有毒
    品之行為應為嗣後施用毒品之行為所吸收，不另論罪。又被
    告行為後，刑法第五十六條連續犯之規定，業於九十四年一
    月七日修正公布刪除，並於九十五年七月一日施行，則被告
    之犯行，因行為後新法業已刪除連續犯之規定，此刪除雖非
    犯罪構成要件之變更，但顯已影響行為人刑罰之法律效果，
    自屬法律有變更，依新法第二條第一項規定，比較新、舊法
    結果，仍應適用較有利於被告之行為時法律即舊法論以連續
    犯（最高法院九十五年第八次刑事庭會議決議參照）。故被
    告多次施用犯行，均時間緊接，手段相同，所犯基本構成要
    件復相同，顯係基於概括犯意反覆為之，為連續犯，依修正
    前刑法第五十六條規定論以一罪，並依法加重其刑。又被告
    於九十一年間因違反毒品危害防制條例、偽造文書等案件，
    經法院判處有期徒刑一年、六月，定應執行刑有期徒刑一年
    五月確定，於九十四年六月三十日縮短刑期執行完畢等節，
    亦有前開紀錄表可徵，其於前案有期徒刑執行完畢後五年內
    再犯本案有期徒刑以上之罪，無論依修正前刑法第四十七條
    或修正後刑法第四十七條第一項規定，均論以累犯，對被告
    而言並無有利或不利之情況，逕依修正前刑法第四十七條規
    定加重其刑，並依法遞加重其刑。爰審酌被告前已經過觀察
    、勒戒及強制戒治之療程，猶未能戒絕毒品，顯然依賴毒品
    甚深，暨考以其施用毒品次數、方法，經警採集尿液送驗後
    所呈現之毒品濃度，及犯後均坦承犯行無誤，態度良好等一
    切情狀，量處如主文所示之刑。至扣案之毒品海洛因一包（
    淨重零點二三公克，空包裝重零點二零公克），係違禁物，
    依毒品危害防制條例第十八條第一項前段規定諭知沒收銷燬
    之。
據上論斷，應依刑事訴訟法第二百七十三條之一第一項、第二百
九十九條第一項前段，毒品危害防制條例第十條第一項、第十八
條第一項前段，刑法第十一條、第二條第一項前段，修正前刑法
第五十六條、第四十七條，判決如主文。
中    華    民    國    95    年    12    月    25    日
                  刑事第三庭    法  官  賴妙雲
上正本證明與原本無異。
如不服本判決，應於送達後十日內向本院提出上訴狀（須附繕
本），上訴於台灣高等法院台中分院。
                                書記官  孫曉鳳
中    華    民    國    95    年    12    月    25    日
附錄論罪科刑法條
毒品危害防制條例第十條第一項
第 10 條    施用第一級毒品者，處六月以上五年以下有期徒刑。
            施用第二級毒品者，處三年以下有期徒刑。


司法院資訊處製作；財團法人民間司法改革基金會備份。
